臺灣臺中地方法院民事裁定  110年度抗字第311號
抗  告  人  林芯蕾（原名：林惠心）

相  對  人  郭羿非  
上列當事人間聲請本票裁定事件，抗告人對於民國110年11月8日
本院簡易庭司法事務官所為110年度司票字第6228號裁定提起抗
告，本院合議庭裁定如下：
    主  文
抗告駁回。
抗告程序費用新臺幣1000由抗告人負擔。
    理  由
一、抗告意旨略以：抗告人早於民國108年10月15日即改名為「
    林芯蕾」並變更身份證字號，故自108年10月15日之後即無
    可能以原名「林惠心」簽發原裁定所示本票（下稱系爭本票
    ），且原裁定及系爭本票上所載身分證字號，與抗告人變更
    前之原身分證字號不符，原裁定漏未審查此人別錯誤，顯有
    重大違誤。爰提起本件抗告，並聲明請求廢棄原裁定。
二、按在票據上簽名者，依票上所載文義負責；執票人向本票發
    票人行使追索權時，得聲請法院裁定後強制執行，票據法第
    第5條第1項、第123條分別定有明文。次按票據為文義證券
    ，票據上之權利義務，悉應依票據記載之文字以為決定（最
    高法院55年度台上字第1873號裁判意旨參照）。復按本票執
    票人，依票據法第123條規定，聲請法院裁定許可對發票人
    強制執行，係屬非訟事件，此項聲請之裁定及抗告法院之裁
    定，僅依非訟事件程序，以審查強制執行許可與否，並無確
    定實體上法律關係存否之效力，法院就本票形式上之要件是
    否具備予以審查為已足，至於當事人間實體上之爭執，應依
    訴訟程序另謀解決，殊不容於非訟裁定程序中為此爭執，如
    發票人就票據債務之存否有爭執時，應由發票人提起確認之
    訴，以資解決（最高法院56年度台抗字第714號、同院57年
    度台抗字第76號裁判意旨參照）。
三、經查，相對人主張執有抗告人所簽發之系爭本票，系爭本票
    上並載明免除作成拒絕證書，經提示而未獲付款，故依票據
    法第123條規定聲請裁定許可強制執行等情，業據提出系爭
    本票為證，復經本院司法事務官審查系爭本票之形式要件已
    具備而予以准許。茲相對人持系爭本票依票據法第123條規
    定向本院聲請裁定准予對抗告人為強制執行，係屬非訟事件
    ，法院僅就系爭本票形式上之要件是否具備予以審查為已足
    ，經本院就系爭本票為形式審查，系爭本票已具備票據法第
    120條所定應記載事項，抗告人從形式上觀之乃屬系爭本票
    之發票人，則原裁定准予相對人對抗告人為強制執行，經核
    於法並無違誤。抗告意旨否認有簽發系爭本票等語，核屬實
    體上之爭執，應依訴訟程序另謀解決，要非本件非訟程序所
    得斟酌。從而，抗告人提起本件抗告，為無理由，應予駁回
    。
四、次按非訟事件依法應由關係人負擔費用者，法院裁定命關係
    人負擔時，應一併確定其數額，非訟事件法第24條第1項定
    有明文。爰依法確定本件抗告程序費用額為1000元，由抗告
    人負擔。
五、據上論結，本件抗告為無理由，依非訟事件法第46條、第21
    條第2項、第24條第1項，民事訴訟法第495條之1第1項、第4
    49條第1項、第95條、第78條，裁定如主文。
中　　華　　民　　國　　110 　年　　12　　月　　28　　日
                  民事第二庭  審判長法　官　呂麗玉
　　　　　　　　　
　　　　　　　　　                  法  官  江奇峰
　　　　　　　　　
　　　　　　　　　                  法  官  蔡嘉裕
正本係依原本製作。　　　　　　　　　
不得抗告。
　　　　　　　　　　　　　　　　
中　　華　　民　　國　　110 　年　　12　　月　　28　　日
                                    書記官  巫偉凱